Inventaris van het archief van de Natuurwetenschappelijke Commissie, 1923-1997
Nationaal Archief, Den Haag
Ministerie van Landbouw, Natuurbeheer en Visserij: Natuurwetenschappelijke Commissie
LNV / Natuurwetenschappelijke Commissie
1946-1991
5191
21.30 meter; 7646 inventarisnummers.
Normale geschreven, getypte en gedrukte documenten, geen bijzondere handschriften. Het archief bevat tekeningen.
Nationaal Archief, Den Haag
Natuurwetenschappelijke Commissie
Het archief bevat stukken betreffende gebieden met natuurwetenschappelijke waarden. Het gaat daarbij, naast gebieden, ook om plaatsen, rivieren, kanalen en objecten zoals forten, landgoederen, duinen, en boswachterijen. Verder zijn er stukken over ruilverkavelingen met natuurwetenschappelijke waarden, en flora en fauna. Daarnaast zijn er stukken met betrekking tot de commissie zelf en onder haar ressorterende werkgroepen. Het archief bevat tekeningen.
Archiefvorming
Geschiedenis van de archiefvormer
De volledige historische achtergronden en ontwikkelingen van de Natuurwetenschappelijke Commissie zijn uitgebreid beschreven in de volgende publicaties:
59. Met rede gekaveld. Een institutioneel onderzoek naar taken en handelingen van actoren op het terrein van de landinrichting in de periode 1945-1993 (samenstelling: drs. R.J.B. Hageman; ISBN 90-74442-67-6), 's-Gravenhage 2000.
79. Natuur- en landschapsbeheer en relatienotabeleid. Een institutioneel ondezoek naar taken en handelingen van actoren op de beleidsterreinen natuur- en landschapsbeheer (1945-) en relatienotabeleid (1947-) (samenstelling: drs. N. van Oldenbeek en drs. A. Fris; ISBN 90-74442-78-1), 's-Gravenhage 2000.
Geschiedenis van het archiefbeheer
De verwerving van het archief
Het archief is krachtens bepalingen van de Archiefwet overgebracht.
Inhoud en structuur van het archief
12.01; 2.11
Selectie en vernietiging
Voor de selectie werd gebruik gemaakt van:
Het Basis Selectie Document (BSD) voor overheidsactoren op het beleidsterrein Per slot van rijksrekening.
Het Basis Selectie Document (BSD) voor overheidsactoren op het beleidsterrein Met rede gekaveld.
Het Basis Selectie Document (BSD) voor overheidsactoren op het beleidsterrein Natuur- en landschapsbeheer.
Het .07 gedeelte is bewerkt aan de hand van de 'Lijst houdende opgaaf van voor vernietiging in aanmerking komende stukken in de archieven van het Ministerie van Landbouw, Natuurbeheer en Visserij en in de archieven van de onder dat ministerie ressorterende commissies en ambtenaren', vastgesteld bij beschikking van de minister van Landbouw en Visserij en de minister van Cultuur, Recreatie en Maatschappelijk Werk respectievelijk van 29 december 1966, nr. PAZ 400, afdeling Post- en Archiefzaken en van 3 februari 1967, nr. 133349, afdeling Oudheidkunde en Natuurbescherming.
Bij aanvang van de bewerking had het archief een omvang van 33,7 meter. Hiervan is 21,3 meter voor bewaring aangewezen (dit betreft zowel het taakgedeelte als ondersteunende processen) en overgedragen aan het Nationaal Archief. Van het overige deel is totaal 11,6 meter na verkregen toestemming afgevoerd naar Van Gansewinkel Nederland BV en daar op de gebruikelijke manier vernietigd.
Ordening van het archief
Het archief is allereerst ingedeeld naar beleidsterrein. Met een beleidsterrein wordt bedoeld een afgebakend onderwerp van overheidsbemoeienis, in dit geval dus: "Landinrichting", "Natuur- en landschapsbeheer", en daarnaast "Ondersteunende processen".
Per beleidsterrein is het archief onderverdeeld naar handeling. Per handeling zijn de beschrijvingen van de dossiers vermeld. Een handeling wordt verricht door een actor ter uitvoering van een taak, of op grond van een wettelijke bevoegdheid. Een actor is een overheidsinstelling die bevoegd is zelfstandig op te treden (bijvoorbeeld een minister) binnen het beleidsterrein. Op een beleidsterrein treden meerdere actoren handelend op.
Aanwijzingen voor de gebruiker
Openbaarheidsbeperkingen
Volledig openbaar.
Materiële beperkingen
Andere toegang
Het archief was aanvankelijk beschreven in de Institutionele Toegangen:
5.059.5191 - Institutionele Toegang op de gegevensbestanden met betrekking tot het beleidsterrein Landinrichting over de periode 1923-1997
5.079a.5191 - Institutionele Toegang op de gegevensbestanden met betrekking tot het beleidsterrein Natuur- en Landschapsbeheer over de periode 1945-1997
5.908.5191 - Institutionele Toegang op de gegevensbestanden met betrekking tot de organisatie en het personeel van de organisatieonderdelen van het Ministerie van Landbouw, Natuurbeheer en Visserij over de periode 1945-1997
Aanvraaginstructie
Openbare archiefstukken kunnen online worden aangevraagd en gereserveerd. U kunt dit ook via de terminals in de studiezaal van het Nationaal Archief doen. Om te kunnen reserveren dient u de volgende stappen te volgen:
U maakt een profiel aan op www.gahetna.nl, en logt vervolgens in
Via de archiefinventaris (alleen de beschrijvingen met rode nummers) selecteert u het gewenste archiefstuk door op de knop 'Reserveren' te klikken
In het volgende scherm geeft u aan op welke dag u het archiefstuk wilt inzien
Indien u zich bevindt in de studiezaal en een tafelnummer heeft ontvangen kunt u dit nummer vermelden. Als u geen tafelnummer heeft kunt u tafelnummer 777 laten staan
Vervolgens bevestigt u uw reservering door deze te versturen.
Verwant materiaal
Beschikbaarheid van kopieën
Verwante archieven
Uit dit archiefgedeelte is 0,8 meter afgescheiden. Dit betreft de voorloper van de Natuurwetenschappelijke Commissie 'de Commissie Weevers' en als zodanig in een aparte toegang opgenomen.
Beschrijving van de series en archiefbestanddelen
- Landinrichting 1945-1993, 059
  - Het (mede) adviseren aan de minister(s) van Landbouw en voor de Openluchtrecreatie inzake het goedkeuren van het ontwerp van het (gewijzigde) plan van voorzieningen Midden-Delfland, of een deel daarvan. 1979-, 400
    Actor: Natuurwetenschappelijke Commissie (NWC)
    Grondslag: Reconstructiewet Midden-Delfland art. 41.1 en 45.
    - Reconstructie oude glastuingebied Midden-Delfland., 1976-1992; div. nrs.
      - Algemeen. 1976-1992, div. nrs.
        - 1976-1981, div. nrs.
          - Stukken, 2064; pak
          - Bijbehorende tekening, 8806
          - Bijbehorende tekening, 8807
          - Bijbehorende tekening, 8808
          - Bijbehorende tekening, 8809
          - Bijbehorende tekening, 8810
          - Bijbehorende tekening, 8811
          - Bijbehorende tekening, 8812
          - Bijbehorende tekening, 8813
          - Bijbehorende tekening, 8814
          - Bijbehorende tekening, 8815
          - Bijbehorende tekening, 8816
          - Bijbehorende tekening, 8817
          - Bijbehorende tekening, 8818
          - Bijbehorende tekening, 8819
          - Bijbehorende tekening, 8820
          - Bijbehorende tekening, 8821
          - Bijbehorende tekening, 8822
          - Bijbehorende tekening, 8823
          - Bijbehorende tekening, 8824
          - Bijbehorende tekening, 10624
          - Bijbehorende tekening, 10625
          - Bijbehorende tekening, 10626
          - Bijbehorende tekening, 10627
          - Bijbehorende tekening, 10628
          - Bijbehorende tekening, 20377
        - 1982-1992, div. nrs.
          - Stukken, 2065; pak
          - Bijbehorende tekening, 8825
          - Bijbehorende tekening, 8826
          - Bijbehorende tekening, 20378
      - Lickebaert, 1983-1985, div. nrs.
        - Stukken, 2062
        - Bijbehorende tekening, 8804
        - Bijbehorende tekening, 10622
        - Bijbehorende tekening, 10623
      - Gaag, 1985-1991, div. nrs.
        - Stukken, 2063
        - Bijbehorende tekening, 8805
        - Bijbehorende tekening, 20373
        - Bijbehorende tekening, 20374
        - Bijbehorende tekening, 20375
        - Bijbehorende tekening, 20376
  - Het (mede) adviseren aan Gedeputeerde Staten van Zuid-Holland over hun voornemen het ontwerp van het (gewijzigde) plan van voorzieningen Midden-Delfland, of een deel daarvan, vast te stellen in afwijking van het ontwerp. 1979-, 402
    Grondslag: Reconstructiewet Midden-Delfland art. 44.1 en 45.
    - Reconstructie oude glastuingebied Midden-Delfland., 1976-1992; div. nrs.
      - Algemeen. 1976-1992, div. nrs.
        - 1976-1981, div. nrs.
          - Stukken, 2064; pak
          - Bijbehorende tekening, 8806
          - Bijbehorende tekening, 8807
          - Bijbehorende tekening, 8808
          - Bijbehorende tekening, 8809
          - Bijbehorende tekening, 8810
          - Bijbehorende tekening, 8811
          - Bijbehorende tekening, 8812
          - Bijbehorende tekening, 8813
          - Bijbehorende tekening, 8814
          - Bijbehorende tekening, 8815
          - Bijbehorende tekening, 8816
          - Bijbehorende tekening, 8817
          - Bijbehorende tekening, 8818
          - Bijbehorende tekening, 8819
          - Bijbehorende tekening, 8820
          - Bijbehorende tekening, 8821
          - Bijbehorende tekening, 8822
          - Bijbehorende tekening, 8823
          - Bijbehorende tekening, 8824
          - Bijbehorende tekening, 10624
          - Bijbehorende tekening, 10625
          - Bijbehorende tekening, 10626
          - Bijbehorende tekening, 10627
          - Bijbehorende tekening, 10628
          - Bijbehorende tekening, 20377
        - 1982-1992, div. nrs.
          - Stukken, 2065; pak
          - Bijbehorende tekening, 8825
          - Bijbehorende tekening, 8826
          - Bijbehorende tekening, 20378
      - Lickebaert, 1983-1985, div. nrs.
        - Stukken, 2062
        - Bijbehorende tekening, 8804
        - Bijbehorende tekening, 10622
        - Bijbehorende tekening, 10623
      - Gaag, 1985-1991, div. nrs.
        - Stukken, 2063
        - Bijbehorende tekening, 8805
        - Bijbehorende tekening, 20373
        - Bijbehorende tekening, 20374
        - Bijbehorende tekening, 20375
        - Bijbehorende tekening, 20376
- Natuur- en landschapsbeheer 1945-, 079A
  - Het aanmerken van gebieden die bescherming verdienen vanwege hun grote waarde voor natuur en landschap. 1945-1968, 64
    Bron: Interview.
    Opm.: In 1969 werd de commissie een onderdeel van de Natuurbeschermingsraad.
    Datum: 10-11-2000
    - Plaatsen, rivieren en kanalen, gebieden en objecten met natuurwetenschappelijke waarde, 1
      - Plaatsen, rivieren en kanalen met natuurwetenschappelijke waarde, 1.1
        - Aalten (Gld)., 1967-1969; 76, 5038
          - Stukken, 76
          - Bijbehorende tekening, 5038
        - Abcoude (U)., 1970; 77
        - Abcoude (U)., 1981; div. nrs.
          - Stuk, 2089
          - Bijbehorende tekening, 8932
          - Bijbehorende tekening, 8933
        - Acht (NB)., 1958; 78
        - Alem (Gld)., 1958-1970; 92
        - Alkmaar (NH)., 1962; 79
        - Allemanskamp (Gld)., 1951-1977; 94, 5066
          - Stukken, 94
          - Bijbehorende tekening, 5066
        - Almelo (O)., 1961; 80; stuk
        - Amelisweerd (U)., 1954-1981; 101, 5088
          - Stukken, 101
          - Bijbehorende tekening, 5088
        - Amerongen (U)., 1969-1982; 81
        - Amersfoort (U)., 1955-1979; div. nrs.
          - Stukken, 84
          - Bijbehorende tekening, 5040
          - Bijbehorende tekening, 10006
        - Ammerzoden (Gld)., 1969-1972; 87, 5063
          - Stukken, 87
          - Bijbehorende tekening, 5063
        - Angerlo (Gld)., 1969; 89, 5065
          - Stukken, 89
          - Bijbehorende tekening, 5065
        - Apeldoorn (Gld)., 1957-1985; div. nrs.
          - 1957-1979, div. nrs.
            - Stukken, 99; pak
            - Bijbehorende tekening, 5072
            - Bijbehorende tekening, 5073
            - Bijbehorende tekening, 5074
            - Bijbehorende tekening, 5075
            - Bijbehorende tekening, 5076
            - Bijbehorende tekening, 5077
            - Bijbehorende tekening, 5078
            - Bijbehorende tekening, 5079
            - Bijbehorende tekening, 5080
            - Bijbehorende tekening, 5081
            - Bijbehorende tekening, 5082
            - Bijbehorende tekening, 5083
            - Bijbehorende tekening, 5084
            - Bijbehorende tekening, 10009
            - Bijbehorende tekening, 10010
            - Bijbehorende tekening, 15004
            - Bijbehorende tekening, 20002
          - 1984-1985, 1861
        - Appel (Gld)., 1959; 96; stuk
        - Appelbergen (Gr)., 1964-1972; 97, 5067
          - Stukken, 97
          - Bijbehorende tekening, 5067
        - Appelscha (F)., 1955-1987; div. nrs.
          - 1955-1976, div. nrs.
            - Stukken, 98
            - Bijbehorende tekening, 5068
            - Bijbehorende tekening, 5069
            - Bijbehorende tekening, 5070
            - Bijbehorende tekening, 5071
            - Bijbehorende tekening, 20001
          - 1987, 2106
        - Appeltern (Gld)., 1972; 102, 5089
          - Stuk, 102
          - Bijbehorende tekening, 5089
        - Arnhem (Gld)., 1966-1976; 103, 10014
          - Stukken, 103
          - Bijbehorende tekening, 10014
        - Austerlitz (U)., 1985; 107; stuk
        - Baarn (U)., 1969-1970; 108
        - Baddenbroek (O)., 1955-1977; 164
        - Balgzand (NH)., 1957-1972; 112
        - De Banken (ZH)., 1972; 116; stuk
        - Bannink (O)., 1956-1962; 113, 5096
          - Stukken, 113
          - Bijbehorende tekening, 5096
        - Barneveld (Gld)., 1970; 114
        - Batenburg (Gld)., 1967-1972; 151
        - Beek (L)., 1957; 119; stuk
        - Beerschoten (U)., 1965; 120, 20005
          - Stukken, 120
          - Bijbehorende tekening, 20005
        - Beerserveld (O)., 1950-1962; 121, 15009
          - Stukken, 121
          - Bijbehorende tekening, 15009
        - Beesd (Gld)., 1967-1972; 128, 10016
          - Stukken, 128
          - Bijbehorende tekening, 10016
        - Beesel (L)., 1949; 129
        - Beetsterzwaag (F)., 1959; 130
        - Leemputten Beltrum (Gld)., 1966; 133; stuk
        - Bemmel (Gld)., 1969; 134, 5102
          - Stuk, 134
          - Bijbehorende tekening, 5102
        - Benschop en Polsbroek (U)., 1985; 2090, 8934
          - Stuk, 2090
          - Bijbehorende tekening, 8934
        - Bentdijk (O)., 1953-1957; 136, 5103
          - Stukken, 136
          - Bijbehorende tekening, 5103
        - Benthuizen (ZH)., 1987-1989; 2120
        - Bergen (NH)., 1952-1972; 138-139
          - Algemeen, 1952-1958, 138
          - Het Hof, 1952-1956, 139
        - Bergh (Gld)., 1969-1979; 142, 5105
          - Stukken, 142
          - Bijbehorende tekening, 5105
        - Bergharen (Gld)., 1967-1971; div. nrs.
          - Stukken, 122
          - Bijbehorende tekening, 5097
          - Bijbehorende tekening, 5098
        - Berkenwoude (ZH)., 1971; 124, 5099
          - Stuk, 124
          - Bijbehorende tekening, 5099
        - Beuningen (Gld)., 1966-1974; div. nrs.
          - Stukken, 125
          - Bijbehorende tekening, 5100
          - Bijbehorende tekening, 10015
        - Beusichem (Gld)., 1970; 127, 5101
          - Stuk, 127
          - Bijbehorende tekening, 5101
        - Borculo (Gld)., 1969; 168, 5148
          - Stuk, 168
          - Bijbehorende tekening, 5148
        - Borne (O)., 1961; 169
        - Bornerbroek-Zenderen (O)., 1991-1992; 2098, 8947
          - Stukken, 2098
          - Bijbehorende tekening, 8947
        - Borsingen (NB)., 1956; 170; stuk
        - Bossch Veld (NB)., 1958-1959; 172
        - Bossenwaard (U)., 1956-1973; 173
        - Braak (Wieringermeer) (NH)., 1956; 177
        - Braak(Paterswolde) (Gr)., 1964; 176
        - Brakel (Gld)., 1972; div. nrs.
          - Stukken, 159
          - Bijbehorende tekening, 5132
          - Bijbehorende tekening, 5133
        - De Brand (NB)., 1950-1976; div. nrs.
          - Stukken, 160
          - Bijbehorende tekening, 5134
          - Bijbehorende tekening, 5135
          - Bijbehorende tekening, 5136
        - Bremhof (ZH)., 1955-1956; 180, 5150
          - Stukken, 180
          - Bijbehorende tekening, 5150
        - Breukelen (U)., 1970; 181; stuk
        - Brielse Maas (ZH)., 1953-1962; 183
        - Bronkhorst (Gld)., 1956-1969; div. nrs.
          - Stukken, 189
          - Bijbehorende tekening, 5153
          - Bijbehorende tekening, 5154
          - Bijbehorende tekening, 5155
        - Brouwersmoeren (NB)., 1955-1956; 192
        - Brummen (Gld)., 1955-1973; div. nrs.
          - Stukken, 198
          - Bijbehorende tekening, 5157
          - Bijbehorende tekening, 5158
          - Bijbehorende tekening, 10031
        - Bunschoten (U)., 1963-1980; 147
        - Buren (Gld)., 1967-1974; div. nrs.
          - Stukken, 148
          - Bijbehorende tekening, 5110
          - Bijbehorende tekening, 5111
          - Bijbehorende tekening, 10017
        - Buurmalsen (Gld)., 1967-1972; div. nrs.
          - Stukken, 149
          - Bijbehorende tekening, 5112
          - Bijbehorende tekening, 10018
        - Cadzand (Z)., 1964-1975; 184
        - Callantsoog (NH)., 1961-1977; div. nrs.
          - Stukken, 188
          - Bijbehorende tekening, 5151
          - Bijbehorende tekening, 5152
        - Campina (NB)., 1951-1970; div. nrs.
          - Stukken, 190
          - Bijbehorende tekening, 15013
          - Bijbehorende tekening, 15014
        - Castricum (NH)., 1962-1963; 191
        - Cothen (U)., 1967-1969; 196, 5156
          - Stukken, 196
          - Bijbehorende tekening, 5156
        - Culemborg (Gld)., 1967-1969; 197, 10030
          - Stukken, 197
          - Bijbehorende tekening, 10030
        - Darthuizen (U)., 1973; 199; stuk
        - Deil (Gld)., 1969-1972; 201, 5159
          - Stukken, 201
          - Bijbehorende tekening, 5159
        - Delden (O)., 1961-1971; 202
        - Delfzijl (Gr)., 1971-1975; 203
        - Didam (Gld)., 1978-1979; 210
        - Diemerdam (NH)., 1954-1958; 211
        - Diepenveen (O)., 1971-1973; 212
        - Dikninge (D)., 1956; 213
        - Doesburg (Gld)., 1968-1979; 215
        - Doetinchem (Gld)., 1968-1979; 216, 15021
          - Stukken, 216
          - Bijbehorende tekening, 15021
        - Dommel (NB)., 1960-1983; 218, 1858
          - 1960-1971, 218
          - 1983, 1858
        - Donker Alblasserwaard (ZH)., 1946-1953; div. nrs.
          - Stukken, 220
          - Bijbehorende tekening, 5180
          - Bijbehorende tekening, 5181
        - De Dood (NB)., 1951-1952; 1711
        - Doornspijk (Gld)., 1969-1971; div. nrs.
          - Stukken, 221
          - Bijbehorende tekening, 15024
          - Bijbehorende tekening, 15025
        - Doort (L)., 1956-1958; 223
        - Doorwerth (Gld)., 1957-1975; 225, 5188
          - Stukken, 225
          - Bijbehorende tekening, 5188
        - Dorp in Den Polder (NB)., 1945; 227, 10035
          - Stukken, 227
          - Bijbehorende tekening, 10035
        - Drentse Aa (D)., 1964-1974; div. nrs.
          - Stukken, 230; pak
          - Bijbehorende tekening, 5206
          - Bijbehorende tekening, 5207
          - Bijbehorende tekening, 5208
          - Bijbehorende tekening, 5209
          - Bijbehorende tekening, 5210
          - Bijbehorende tekening, 5211
          - Bijbehorende tekening, 5212
          - Bijbehorende tekening, 5213
          - Bijbehorende tekening, 5214
          - Bijbehorende tekening, 15031
          - Bijbehorende tekening, 15032
          - Bijbehorende tekening, 15033
          - Bijbehorende tekening, 15034
          - Bijbehorende tekening, 15035
        - Dreumel (Gld)., 1969-1974; 238, 5222
          - Stukken, 238
          - Bijbehorende tekening, 5222
        - Driebergen (U)., 1959-1976; 240
        - Druten (Gld)., 1969; 248, 5229
          - Stuk, 248
          - Bijbehorende tekening, 5229
        - Dubbeldam (ZH)., 1959-1975; 250
        - Duinlust (NH)., 1958-1968; 237, 5221
          - Stukken, 237
          - Bijbehorende tekening, 5221
        - Duiven (Gld)., 1968-1969; 232
        - Duynrell (ZH)., 1953; 241; stuk
        - Echt (L)., 1953-1972; 249
        - Echteld (Gld)., 1969-1976; div. nrs.
          - Stukken, 252
          - Bijbehorende tekening, 5230
          - Bijbehorende tekening, 5231
        - Ede (Gld)., 1969-1974; div. nrs.
          - Stukken, 253
          - Bijbehorende tekening, 5232
          - Bijbehorende tekening, 5233
          - Bijbehorende tekening, 20033
        - Eemnes (U)., 1961-1973; 254
        - Eernewoude (F)., 1958; 275; stuk
        - Eindhoven (NB)., 1968-1977; 256, 5236
          - Stukken, 256
          - Bijbehorende tekening, 5236
        - Elburg (Gld)., 1968; 259; stuk
        - Elsloo (L)., 1971; 263; stuk
        - Elspeet (Gld)., 1955; 264
        - Elst (Gld)., 1968-1969; div. nrs.
          - Stukken, 265
          - Bijbehorende tekening, 5242
          - Bijbehorende tekening, 5243
        - Elswout (NH)., 1958-1970; 268
        - Emmen (D)., 1972-1973; div. nrs.
          - Stukken, 274
          - Bijbehorende tekening, 5246
          - Bijbehorende tekening, 5247
        - Emmerschans (D)., 1956-1975; 278, 5259
          - Stukken, 278
          - Bijbehorende tekening, 5259
        - Endegeest (ZH)., 1957; 279
        - Enschede-Noord (O)., 1988; div. nrs.
          - Stukken, 2095
          - Bijbehorende tekening, 8943
          - Bijbehorende tekening, 8944
          - Bijbehorende tekening, 8945
        - Epe (Gld)., 1969; div. nrs.
          - Stukken, 281
          - Bijbehorende tekening, 5262
          - Bijbehorende tekening, 15045
        - Ermelo (Gld)., 1969-1973; div. nrs.
          - Stukken, 282
          - Bijbehorende tekening, 10045
          - Bijbehorende tekening, 15046
        - Ermelo-Putten en Huinen-Putten (Gld)., 1988; div. nrs.
          - Stukken, 2102
          - Bijbehorende tekening, 8948
          - Bijbehorende tekening, 8949
          - Bijbehorende tekening, 8950
        - Esmeer (D)., 1955-1965; 284
        - Est (Gld)., 1962; 285; stuk
        - Est en Opijnen (Gld)., 1969-1970; 286, 5263
          - Stukken, 286
          - Bijbehorende tekening, 5263
        - Everdingen (ZH)., 1969; 287; stuk
        - Everland (NB)., 1961; 288
        - Ewijk (Gld)., 1964-1972; div. nrs.
          - Stukken, 316
          - Bijbehorende tekening, 5280
          - Bijbehorende tekening, 5281
          - Bijbehorende tekening, 10054
        - Fennen (F)., 1958-1959; 296
        - Fluessen (F)., 1956-1965; 297
        - Fochteloo (F)., 1958-1976; div. nrs.
          - Stukken, 298; pak
          - Bijbehorende tekening, 5270
          - Bijbehorende tekening, 5271
          - Bijbehorende tekening, 10049
        - Geelders (NB)., 1951-1971; div. nrs.
          - Stukken, 292
          - Bijbehorende tekening, 5264
          - Bijbehorende tekening, 5265
          - Bijbehorende tekening, 5266
          - Bijbehorende tekening, 10046
        - Geldermalsen (Gld)., 1955-1975; div. nrs.
          - Stukken, 294
          - Bijbehorende tekening, 5267
          - Bijbehorende tekening, 5268
          - Bijbehorende tekening, 5269
        - Gemert (NB)., 1974; 310
        - Gender (NB)., 1947; 311; stuk
        - Gendringen (Gld)., 1969-1973; div. nrs.
          - Stukken, 312
          - Bijbehorende tekening, 5276
          - Bijbehorende tekening, 10053
        - Gendt (Gld)., 1969; 313, 5277
          - Stuk, 313
          - Bijbehorende tekening, 5277
        - Giessen (NB)., 1957-1969; 315, 5279
          - Stukken, 315
          - Bijbehorende tekening, 5279
        - Ginkel (Gld)., 1959; 317; stuk
        - Glinthorst (Gld)., 1959-1960; 319; stuk
        - Gorp de Leye (NB)., 1960-1964; 323, 5288
          - Stukken, 323
          - Bijbehorende tekening, 5288
        - Gorssel (Gld)., 1969-1977; div. nrs.
          - Stukken, 324
          - Bijbehorende tekening, 10056
          - Bijbehorende tekening, 10057
        - Goudberg (NB)., 1956-1963; 326, 5304
          - Stukken, 326
          - Bijbehorende tekening, 5304
        - Grave (NB)., 1964; 327; stuk
        - Grebbelinie (Gld/U)., 1970; div. nrs.
          - Stukken, 328